臺灣基隆地方法院民事裁定  
110年度監宣字第143號
聲   請   人  陳嘉真



受監護宣告人  王佩馨

上列聲請人聲請處分受監護宣告人之財產事件，本院裁定如下：
　　主　　文
准聲請人代為處分受監護宣告人王佩馨（女、民國00年0月00日
生、身分證統一編號：Z000000000號）所有如附表所示之不動產
。
聲請費用由受監護宣告人王佩馨負擔。
    理    由
一、聲請意旨略以：聲請人為受監護宣告人王佩馨之監護人，茲
    因受監護宣告人現住於2樓老舊公寓，平日就醫出入等均係
    由聲請人背負下樓。現聲請人年齡漸高，背負受監護宣告人
    下樓已感吃力，為免發生意外，故欲處分受監護宣告人之不
    動產，換購或承租1樓之房屋，或有電梯之大廈，為此爰依
    民法第1101條第2項第1款之規定，聲請裁定准予處分受監護
    宣告人所有如附表所示之不動產等語。
二、按監護人對於受監護人之財產，非為受監護人之利益，不得
    使用、代為或同意處分；監護人代理受監護人購置或處分不
    動產行為，非經法院許可，不生效力；上開規定於成年人之
    監護準用之，民法第1101條第1項、同條第2項第1款及第111
    3條分別定有明文。
三、查聲請人上開主張，業據其提出照片5張、如附表所示不動
    產之土地、建物登記第一類謄本為證，並經本院依職權調閱
    本院107年度監宣字第21號裁定卷宗核閱無訛，自堪信聲請
    人之主張為真實。本院審酌受監護宣告人因無法自理生活，
    現住所為無電梯之公寓，確有仰賴聲請人背負出入就醫之必
    要。惟聲請人已為50歲之人，體能將隨年齡而下滑，可預見
    將來聲請人確實有無法再背負受監護宣告人出入就醫之情景
    ，是受監護宣告人實有更換住所為1樓或有電梯大廈之必要
    ，故為受監護宣告人之利益，確有處分前揭不動產換置適合
    受監護宣告人居住之不動產之必要。從而，聲請人聲請本院
    許可其代理處分受監護宣告人如附表所示之不動產，核與受
    監護宣告人之利益相符，依法即無不合，應予准許。
四、末按監護人應以善良管理人之注意，執行監護職務。又監護
    人於執行監護職務時，因故意或過失，致生損害於受監護宣
    告之人者，應負賠償之責。再法院於必要時，得命監護人提
    出監護事務之報告、財產清冊或結算書，檢查監護事務或受
    監護宣告之人之財產狀況，民法第1113條準用同法第1100條
    、第1109條第1項、第1103條第2項規定均有明示，則本件聲
    請人即監護人代為處分受監護宣告人之不動產，就處分之財
    產應妥適管理及使用，併予敘明。
五、依家事事件法第164條第2項，裁定如主文。
中　　華　　民　　國　　110 　年　　12　　月　　10　　日
                   家事法庭法  官　王美婷  
以上正本係照原本作成。
如對本裁定抗告須於裁定送達後10日內向本院提出抗告狀。
中　　華　　民　　國　　110 　年　　12　　月　　10　　日
                           書記官　施鴻均
附表：
編號 種類           土地、建物坐落 面積（平方公尺 權利範圍    1 土地 基隆市○○區○○段○○○○段000000000地號 2057 1000分之8 2 建物 基隆市○○區○○段○○○○段000000000○號 2層，總面積76.80 2分之1